【裁判字號】    99,審交易,1102
【裁判日期】    991229
【裁判案由】    公共危險
【裁判全文】
臺灣高雄地方法院刑事判決          99年度審交易字第1102號
公  訴  人  臺灣高雄地方法院檢察署檢察官
被      告  周衍承
上列被告因公共危險案件，經檢察官提起公訴（99年度偵字第
33152 號），因被告就被訴事實為有罪之陳述，本院依簡式審判
程序審理，判決如下：
    主  文
周衍承犯不能安全駕駛動力交通工具罪，累犯，處有期徒刑陸月
，如易科罰金，以新臺幣壹仟元折算壹日。
    事實及理由
一、本件犯罪事實及證據，除證據部分補充「被告於本院審理時
    之自白」外，其餘均引用檢察官起訴書所載（如附件）。
二、被告周衍承所犯為死刑、無刑徒刑或最輕本刑為3 年以上有
    期徒刑以外之罪，其於準備程序中就被訴事實為有罪之陳述
    ，經告知簡式審判程序之旨，並聽取公訴人之意見後，依刑
    事訴訟法第273 條之1 第1 項規定，進行簡式審判程序，先
    予敘明。
三、核被告周衍承所為，係犯刑法第185 條之3 不能安全駕駛動
    力交通工具罪。又被告前因公共危險案件，經本院以97年度
    審交簡字第1608號判處有期徒刑3 月確定，於民國97年11月
    12 日 易科罰金執行完畢，此有臺灣高等法院被告前案紀錄
    表在卷可佐，其於徒刑執行完畢5 年之內故意再犯本件有期
    徒刑以上之罪，為累犯，應依法加重其刑。
四、爰審酌酒後駕車為極度危險之行為，近年來政府及媒體均一
    再宣導「喝酒不開車」之觀念，被告竟飲用酒類後，仍貿然
    騎車上路，顯係輕忽道路交通秩序，漠視其他道路使用者之
    權益，且被告前已有2 次酒駕紀錄，竟又為本次之犯行，足
    見其態度輕忽，之前之判刑均無法使被告心生警惕及杜絕酒
    後駕車之行為，惟念其犯後坦承犯行，態度良好，且未造成
    他人傷亡等一切情狀，量處如主文所示之刑及諭知易科罰金
    之折算標準，以資懲儆。
據上論斷，應依刑事訴訟法第273 條之1 第1 項、第299 條第1
項前段、第310 條之2、第454 條第2 項、刑法第185 條之3、第
47條第1 項、第41條第1 項前段 ，判決如主文。
本案經檢察官李英霆到庭執行職務。
中    華    民    國    99    年    12    月    29    日
                  刑事第十庭    法  官  王靖茹
以上正本證明與原本無異。
如不服本判決應於收受判決後10日內向本院提出上訴書狀，並應
敘述具體理由。其未敘述上訴理由者，應於上訴期間屆滿後20日
內向本院補提理由書(均須按他造當事人之人數附繕本)「切勿逕
送上級法院」。
中    華    民    國    99    年    12    月    29    日
                                書記官  楊明月
附錄本案論罪科刑法條：
中華民國刑法第185條之3
服用毒品、麻醉藥品、酒類或其他相類之物，不能安全駕駛動力
交通工具而駕駛者，處 1 年以下有期徒刑、拘役或科或併科 15
萬元以下罰金。
附件：
臺灣高雄地方法院檢察署檢察官起訴書
                                     99年度偵字第33152號
    被      告  周衍承  男  49歲（民國○○年○月○日生）
                        住高雄市鼓山區○○○路661號4樓
                        國民身分證統一編號：Ｚ000000000號
上列被告因公共危險案件，業經偵查終結，認應該提起公訴，茲
將犯罪事實及證據並所犯法條分敘如下
          犯罪事實
一、周衍承前因公共危險等案件，經臺灣高雄地方法院以93年度
    交簡字1934號判處拘役59日確定，並於94年5月6日縮刑期滿
    執行完畢；復因公共危險案件，經同院以97年度審交簡字第
    1608號判決判處有期徒刑3月確定，並於97年11月12日易科
    罰金執行完畢，詎仍不知悔改，明知服用酒類或其他相類之
    物，將使其駕駛車輛時之注意力減低，反應能力趨緩，而危
    及其他用路人之行車往來安全，於民國99年10月10日晚間9
    時許，在高雄市前鎮區前鎮○○○○○路邊攤獨自飲用啤酒
    ，已達於不能安全駕駛動力交通工具之程度，竟仍於同日晚
    間11時10分許，騎乘車牌號碼SDK-850號機車上路，嗣於同
    日時46分許，行經高雄市新興區○○○路與五福二路口為警
    欄檢，經警測得其呼氣酒精濃度達每公升0.85毫克，始悉上
    情。
二、案經高雄市政府警察局新興分局報告偵辦。
          證據並所犯法條
一、前揭犯罪事實，業據被告周衍承於警詢及偵查中坦承不諱，
    且有酒精濃度測試單、刑法第185條之3案件測試觀察紀錄表
    、高雄市政府警察局舉發違反道路交通管理事件通知單、機
    車代保管收據等件附卷足查，而酒精對人體之影響程度乃依
    血中濃度，當呼氣濃度達每公升0.5毫克時，將影響駕駛，
    當呼氣濃度達每公升0.75毫克時，將造成思考、個性及行為
    之改變，當呼氣濃度達每公升1.0毫克時，將造成中度中毒
    而有步態不穩、噁心嘔吐、精神混淆不清等症狀，亦有行政
    院國軍退除役官兵輔導委員會臺北榮民總醫院88年8月5日（
    88）北總內字第26868號函文可稽，本件被告呼氣酒精濃度
    高達每公升0.85毫克，猶駕車行駛，已造成公共危險甚明，
    被告犯嫌應堪認定。
二、核被告所為，係犯刑法第185條之3之公共危險罪嫌。被告曾
    受有期徒刑執行完畢，5年內故意再犯本件有期徒刑以上之
    罪，有刑案資料查註紀錄表在卷可參，為累犯，請依刑法第
    47條第1項之規定加重其刑。請審酌被告前有2次酒後駕車之
    犯行，明知酒精成分對人的意識能力具有不良影響，竟枉顧
    自己生命、身體及公眾往來之安全，於服用酒類後，處於不
    能安全駕駛動力交通工具之狀態下，執意騎乘機車上路，且
    查獲時，其吐氣酒精濃度高達每公升0.85毫克，顯然對行車
    安全造成危害，請予量處有期徒刑7月，以資懲儆。
三、依刑事訴訟法第251條第1項提起公訴。
    此  致
臺灣高雄地方法院
中    華    民    國    99    年    10    月    29    日
                              檢  察  官  楊  慶  瑞
                              檢  察  官  陳  建  宏

司法院資訊處製作；財團法人民間司法改革基金會備份。
